【裁判字號】    91,上訴,3541
【裁判日期】    920130
【裁判案由】    偽造有價證券等
【裁判全文】
臺灣高等法院刑事判決                          九十一年度上訴字第三五四一號
    上  訴  人
    即  被  告  甲○○  男五十.
                乙○○  男五十.
    共      同
    指定辯護人  本院公設辯護人  郭書益
右上訴人因偽造文書案件，不服臺灣桃園地方法院八十九年度訴字第一三八五號，中
華民國九十一年八月十五日第一審判決（起訴案號：臺灣桃園地方法院檢察署八十九
年度偵緝字第六二二、六二七號）提起上訴，本院判決如左：
    主  文
原判決撤銷。
甲○○連續意圖供行使之用，而偽造有價證券，處有期徒刑年陸月。偽造之「康郡
驊」名義之印章壹個及於發票日為民國八十八年十一月二十九日、面額為新台幣肆萬
貳仟捌佰肆拾元之本票發票人欄上偽造之「康郡驊」名義之簽名署押、印文各壹枚以
及於民國八十八年十一月二十九日「訂購大同產品附條件買賣繳款保證書」連帶保證
人簽章欄與對保人簽章欄上偽造之「康郡驊」名義之簽名署押、印文各貳枚，均沒收
。
乙○○為動產擔保交易之債務人，意圖不法之利益，將標的物出賣，致生損害於債權
人，處有期徒刑伍月，如易科罰金以佰元折算壹日。
    事  實
一、甲○○於民國（下同）八十七年年底某日在桃園縣楊梅鎮幼獅工業區拾獲康郡驊
    遺失之Ｚ000000000號國民身分證一枚後，即將之侵占入己（所涉侵占
    遺失物罪之追訴權已時效消滅）。而甲○○明知其在八十八年間，已因財務困難
    而不具支付能力，竟基於為自己不法所有之意圖，於八十八年十一月二十九日赴
    位於桃園縣中壢市○○路二九四號之大同股份有限公司桃園分公司楊梅站（下稱
    大同公司）佯裝以分期付款方式買受電視機，議定價金為新台幣（下同）四萬二
    千八百四十元，計分十二期，頭期款四千三百四十元，第二期起每期三千五百元
    後，乃以甲○○為買受人簽立「訂購大同產品附條件買賣繳款保證書」一份並簽
    發發票日期及金額空白之本票一紙，經會同大同公司職員共赴其不知情之兄乙○
    ○住處由乙○○簽章擔任連帶保證人以及在同空白本票發票人欄簽章，逾二日後
    ，大同公司不虞有詐即將甲○○所訂購之295Z3D機型之二十九吋電視機一台送至
    桃園縣楊梅鎮三龍新村一一九號交付與甲○○收受，惟尚缺乏一位保證人，遂將
    上揭繳款保證書及空白本票交回甲○○再自行覓保，甲○○為達其目的，旋至桃
    園縣楊梅鎮埔心某處委由不知情之某刻印業者偽刻「康郡驊」名義之印章一個，
    除依原拾得而侵占入己之康郡驊身分證上之統一編號與住所等資料填載於上揭繳
    款保證書連帶保證人欄及空白本票發票人欄外，並於該繳款保證書連帶保證人簽
    章欄、對保人簽章欄及本票發票人欄上偽造「康郡驊」名義之簽名後加蓋偽造之
    「康郡驊」名義之印章於其上，且於繳款保證書上約明「出賣人得依本保證書之
    意旨填寫由買受人及連帶保證人共同簽發之本票」，再逾二日，於完成「康郡驊
    」名義連帶保證契約及共同簽發本票之偽造後，將之持交大同公司。並於繳付第
    二期款後即拒未依約繳款，並將前開電視機出賣於第三人後避不見面，幾經追討
    無著，大同公司始知受騙，所為足生損害於債權人大同公司及該「康郡驊」。又
    乙○○於同年十二月六日，亦以甲○○、康郡驊任連帶保證人，乙○○自任買受
    人，至大同公司以分期付款方式訂購上開機型電視機一台並簽訂分期買賣契約書
    ；大同公司於翌日即載送同型電視機至桃園縣楊梅鎮○○街二五九之二號十樓交
    付與乙○○收受，乙○○為動產擔保交易之債務人，竟意圖不法之利益，於繳付
    頭期款後即拒未依約繳款，並將前開電視機出賣於第三人後逃匿無蹤，致生損害
    於大同公司。另甲○○再承前意圖為自己不法所有之概括犯意，繼續隱瞞自己已
    無支付能力之事實，於同年十二月七日赴位於桃園縣楊梅鎮○○街十五號之龍辰
    輪業有限公司佯以分期付款購買機車，議定後並委由不知情之該業者黃秀廷代向
    中國國際商銀股份有限公司（下稱中國國際商銀）申請信用卡使用，使中國國際
    商銀誤信其有支付能力而發卡，甲○○於取得信用卡（卡號0000000000000000號
    ）後，即以分期付款之方式向該公司購買機車一台，且以該信用卡刷卡付款，未
    久旋又將機車出售他人得款花用，並陸續持卡消費，計自同年十二月九日起至八
    十九年三月二十七日停卡止，總計積欠消費款九萬九千三百五十元，因甲○○迄
    未清償，中國國際商銀發覺有異，經追討無著始知受騙。
二、案經大同公司、中國國際商銀公司訴請臺灣桃園地方法院檢察署檢察官偵查起訴
    。
    理  由
壹、上訴人即被告甲○○部分：
一、右揭事實，業據被告甲○○於原審偵審及本院調查、審理時坦承不諱，核與被害
    人康郡驊於檢察官訊問時及大同公司告訴代理人李良論於偵審中、另代理人林冠
    瑋於原審訊問時以及證人即大同公司員工林春吉、黃仲斌於原審訊問時指、證述
    之情節相符，並有「訂購大同產品附條件買賣繳款保證書」一份、本票一紙、中
    國國際商銀信用卡申請書影本一份、超額授權查詢及登錄資料影本一份、結清查
    詢資料影本一份、信用卡持卡人消費歷史查詢資料影本四份等附卷可稽；而於八
    十八年十一月二十九日所具上揭繳款保證書及本票上關於「康郡驊」之簽名，確
    係被告甲○○所書寫，亦有內政部警政署刑事警察局九十一年六月十四日刑鑑字
    第○九一○一四七八七二號鑑驗通知書一份在卷可憑。又票據上絕對應記載之事
    項，並非不得授權執票人為之，最高法院六十七年度台上字第三八九六號著有判
    例，且當今社會上以分期付款方式購買家電用品，除簽具連帶保證書外，業者通
    常均會要求客戶交付僅簽名或蓋發票人印章於發票人欄上之空白本票為擔保，無
    非在保障出賣人之貨款本息，故在買受人到期而未依約繳付分期款時，除另有約
    定外，一般均認為發票人有默示出賣人即執票人得填寫本票上之發票日期及金額
    之授權，況本件業於該繳款保證書上約明「出賣人得依本保證書之意旨填寫由買
    受人及連帶保證人共同簽發之本票」，被告甲○○既有上列之授權，則出賣人即
    執票人於所約定之條件成就時，即得本於買受人即發票人之授權而代為填載，俟
    填載完成時即應認與買受人自行簽發完成同視，不得執謂其原為之填載欠缺應記
    載事項而主張該本票不生票據效力，且其所為顯足生損害於債權人大同公司及被
    害人康郡驊。是故，被告甲○○之事證明確，犯行堪以認定。
二、核被告甲○○偽造康郡驊為本票發票人後持以交付債權人大同公司之所為部分
    ，係犯刑法第二百零一條第一項之偽造有價證券罪；偽造康郡驊為連帶保證人
    後持以交付債權人大同公司用以詐購電視機部分，係犯刑法第二百十六條、第二
    百十條之行使偽造私文書罪、第三百三十九條第一項之詐欺取財罪；其申請信
    用卡刷卡借款購買機車等消費之所為部分，係犯刑法第三百三十九條第一項之詐
    欺取財罪。所犯偽造印章部分係利用不知情之業者為之，固為間接正犯，惟與偽
    造署押部分，均為偽造有價證券、偽造私文書之部分行為，均不另成立偽造印章
    、署押罪。其偽造有價證券及私文書後復持以行使，其行使偽造有價證券之低度
    行為應為偽造有價證券之高度行為所吸收，而另偽造私文書之低度行為應為行使
    偽造私文書之高度行為所吸收，均不另論行使偽造有價證券罪及偽造私文書罪。
    又行使偽造有價證券本含有詐欺性質，故上揭部分不另論詐欺罪。被告甲○○
    就所犯之多次詐欺取財罪部分，其先後數次犯行，時間緊接，所犯構成要件
    相同，顯係基於概括犯意為之，為連續犯，應依刑法第五十六條規定論以一罪並
    加重其刑。被告所犯上開行使偽造私文書罪、偽造有價證券罪與詐欺取財等三罪
    間，有方法結果之牽連關係，為牽連犯，應依刑法第五十五條規定從較重之偽造
    有價證券罪處斷。本件公訴人雖未就偽造有價證券罪起訴，惟此部分與已起訴部
    分有方法結果牽連之裁判上一罪關係，為起訴之效力所及，本院自得就全部事實
    為審判，併此敘明。
三、原審對被告甲○○予以論罪科刑，固非無見，惟查，(一)本件不能證明同案被告乙
    ○○與被告甲○○就上開犯行有共同之犯意聯絡或行為負擔，彼等二人並無共犯
    之關係（乙○○僅就其個人買賣行為部分觸犯動產擔保交易法之規定，詳後述）
    ，原判決未詳研求，遽論其等均為共犯，容非允當；(二)被告甲○○初係以偽造私
    文書、詐欺等之犯意購買該電視機，並於得手後出賣於第三人而得利，其並非有
    分期付款之真意，自難認其所為係違反動產擔保交易法第三十八條之規定，原判
    決認其所為亦犯動產擔保交易法，亦有未洽。被告甲○○上訴仍執陳詞任意指摘
    原判決不當，雖無可取，惟原判決關此部分既有可議而無可維持，自應予以撤銷
    改判。爰審酌被告甲○○犯罪之動機、目的、手段、所得財物、所生之危害、犯
    罪後態度及已清償大同公司之債務（信用卡債務及機車債務部分尚未據被告甲○
    ○清償）等一切情狀，量處如主文第二項所示之刑。又偽造如事實欄所示之本票
    （即有價證券）一張，不問屬於被告與否，本應依刑法第二百零五條規定諭知沒
    收，惟本件本票係三人共同發票，其中關於被告乙○○及被告甲○○部分並無偽
    造問題，此部分本不得沒收，然以「康郡驊」名義為共同發票部分仍屬偽造之有
    價證券，雖不得就整張本票為沒收，但被告甲○○於該本票上偽造之「康郡驊」
    為發票人部分即各該本票發票人欄上所偽造之「康郡驊」名義之簽名署押及印文
    各一枚，應依同條規定宣告沒收；偽造之「康郡驊」名義之印章一個，雖未扣案
    ，然不能證明確已滅失，應依刑法第二百十九條規定宣告沒收；又被告甲○○於
    八十八年十一月二十九日「訂購大同產品附條件買賣繳款保證書」連帶保證人簽
    章欄與對保人簽章欄上偽造之「康郡驊」名義之簽名署押、印文各貳枚，應依同
    條規定為沒收之諭知。
四、公訴意旨另以：被告甲○○與乙○○均明知其在八十八年間財務困難無支付能力
    ，竟基於為自己不法所有之概括犯意聯絡，於八十八年十一月二十九日赴位於桃
    園縣中壢市○○路二九四號之大同股份有限公司桃園分公司楊梅站（下稱大同公
    司），在買賣契約書上偽簽康郡驊之署名並蓋印後，再以甲○○為買受人、乙○
    ○任連帶保證人之詐術，以分十二期付款方式訂購295Z3D機型之二十九吋電視機
    一台；再於同年十二月六日，以相同手法使康郡驊任連帶保證人，乙○○任買受
    人、甲○○為連帶保證人，至上址以分六期付款方式訂購上開機型電視機一台；
    大同公司不疑有他，分別依渠等所訂，送貨至二人分別位於桃園縣楊梅鎮三龍新
    村一一九號及同鎮○○街二五九之二號十樓，渠等為動產擔保交易之債務人，竟
    均意圖不法之利益，分別於繳付一期及二期款後即拒不付款，並將前開電視機出
    賣於第三人後逃匿無蹤，致生損害大同公司，因認被告甲○○就其個人所為之買
    賣行為亦涉有動產擔保交易法第三十八條之罪嫌；而就其擔任被告乙○○買賣契
    約之連帶保證人部分，涉有動產擔保交易法第三十八條、刑法第二百十六條、第
    二百十條行使偽造私文書罪嫌及同法第三百三十九條第一項之罪嫌。惟按犯罪事
    實應依證據認定之，無證據不得推定其犯罪事實，刑事訴訟法第一百五十四條定
    有明文。又認定不利於被告之事實須依積極證據，苟積極證據不足為不利於被告
    事實之認定時，即應為有利於被告之認定，更不必有何有利之證據（最高法院三
    十年上字第八一六號判例意旨參照）。經查：(一)被告甲○○就其個人所為之買賣
    行為並不符合動產擔保交易法第三十八條之構成要件，已如前述，自難認其有何
    違反動產擔保交易法第三十八條之犯行；(二)又其雖擔任被告乙○○買賣契約之連
    帶保證人並簽名其上，然就此部分並無偽造之可言，其既非動產擔保交易之債務
    人，自難謂其違反動產擔保交易法第三十八條之規定，且該連帶保證書上「康郡
    驊」之簽名並非被告甲○○所簽，電視機亦非歸其所有，而其兄被告乙○○就其
    自行購買電視機而訂立之分期買賣契約部分復無偽造私文書或詐欺之意圖（詳後
    述），亦難遽認被告甲○○就此部分與被告乙○○有何犯意之聯絡或行為分擔。
    此外，依全卷資料及調查證據之結果，並無任何積極證據足資證明被告甲○○有
    何公訴意旨所指此部分之犯行，因公訴人認此部分之犯罪，與前揭有罪部分，有
    裁判上一罪之關係，爰不另為無罪之諭知，併此敘明。
貳、上訴人即被告乙○○部分：
一、訊據上訴人即被告乙○○對其曾於右揭時地以分期付款方式簽具「訂購大同產品
    附條件買賣繳款保證書」一份及空白本票一張持向大同公司購買電視機一台，僅
    繳付頭期款後即未繼續繳款且因失業欠人家錢才把電視機賣掉等情，均不諱言，
    並有「訂購大同產品附條件買賣繳款保證書」一份及本票一紙在卷可稽。且查其
    於警訊時辯稱：「我因看甲○○買電視可以賣，我才學下來」、「八十八年十二
    月我因失業欠人家錢（八十九年一月向高利貸借四萬元），才把電視賣掉」（見
    八十九年度偵緝字第六二七號卷八十九年九月十四日偵訊筆錄），又其於本院訊
    問時辯稱：「．．．我當時如果要詐欺，我頭期款不用付到七千多，我可以分到
    十二期，我只分六期」等語（見本院卷第三十二頁），足證，被告乙○○係因初
    本有購買電視機之真意並與大同公司訂立分期買賣契約，固不構成詐欺罪（並詳
    後述），然因其後財務困難無支付能力，迫不得已才將該電視機賣予他人以抵付
    債款，則其違反動產擔保交易法之犯行，事證已明，堪以認定。
二、核被告乙○○所為係犯動產擔保交易法第三十八條不法出賣標的物罪。原審對被
    告予以論罪科刑，固非無見，惟查：(一)本件不能證明被告乙○○與被告甲○○有
    共同之犯意聯絡或行為負擔，彼等二人並無共犯之關係（詳後述），原判決遽論
    其等為共犯，容有未洽；(二)又被告乙○○就其為買受人之買賣行為係違反動產擔
    保交易法第三十八條之規定，已如前述，原判決認被告乙○○就此部分亦觸犯偽
    造私文書、偽造有價證券、詐欺等罪，亦有未當。被告乙○○上訴指摘原判決不
    當，尚有理由，原判決關於其部分亦有可議，應予撤銷改判。爰審酌被告乙○○
    犯罪之動機、目的、手段、所得財物、所生之危害、犯罪後態度及已清償大同公
    司之債務等一切情狀，量處如主文第三項所示之刑。又被告於犯罪行為後，刑法
    第四十一條已於九十年一月十日修正公布生效，依該條第一項之規定，犯最重本
    刑為五年以下有期徒刑以下之刑之罪，而受六個月以下有期徒刑或拘役之宣告，
    因身體、教育、職業、家庭之關係或其他正當理由，執行顯有困難者，得以一元
    以上三元以下折算一日（現已提高一百倍），易科罰金。事關易科罰金之執行事
    項，應逕依刑法第二條第一項前段規定，適用修正後刑法第四十一條第一項前段
    ，諭知易科罰金折算標準（最高法院二十四年七月民刑庭總會決議及同院二十九
    年上字第五二五號判例參照）。
三、公訴意旨另以：被告乙○○與甲○○均明知其在八十八年間財務困難無支付能力
    ，竟基於為自己不法所有之概括犯意聯絡，於八十八年十一月二十九日赴位於桃
    園縣中壢市○○路二九四號之大同股份有限公司桃園分公司楊梅站（下稱大同公
    司），在買賣契約書上偽簽康郡驊之署名並蓋印後，再以甲○○為買受人、乙○
    ○任連帶保證人之詐術，以分十二期付款方式訂購295Z3D機型之二十九吋電視機
    一台；再於同年十二月六日，以相同手法使康郡驊任連帶保證人，乙○○任買受
    人、甲○○為連帶保證人，至上址以分六期付款方式訂購上開機型電視機一台；
    大同公司不疑有他，分別依渠等所訂，送貨至二人分別位於桃園縣楊梅鎮三龍新
    村一一九號及同鎮○○街二五九之二號十樓，渠等為動產擔保交易之債務人，竟
    均意圖不法之利益，分別於繳付一期及二期款後即拒不付款，並將前開電視機出
    賣於第三人後逃匿無蹤，致生損害大同公司，因認被告乙○○就其自己所買受電
    視機之犯行涉有刑法第二百十六條、第二百十條行使偽造私文書罪嫌及同法第三
    百三十九條第一項之罪嫌，並就其擔任其弟甲○○買賣契約之連帶保證人部分亦
    涉有動產擔保交易法第三十八條、刑法第二百十六條、第二百十條行使偽造私文
    書罪嫌及同法第三百三十九條第一項之罪嫌。惟按犯罪事實應依證據認定之，無
    證據不得推定其犯罪事實，刑事訴訟法第一百五十四條定有明文。又認定不利於
    被告之事實須依積極證據，苟積極證據不足為不利於被告事實之認定時，即應為
    有利於被告之認定，更不必有何有利之證據（最高法院三十年上字第八一六號判
    例意旨參照）。經查：
  (一)被告乙○○於八十八年十二月六日所具之上揭繳款保證書及本票上關於「康郡驊
    」之簽名，雖確係其所書寫，有內政部警政署刑事警察局九十一年六月十四日刑
    鑑字第○九一○一四七八七二號鑑驗通知書一份在卷可憑。然被告甲○○於偵查
    中辯稱：「不認識（康郡驊），我是撿到康郡驊的身份證」（見八十九年度偵緝
    字第六二七號卷第十九頁反面）；於本院訊問時辯稱：「對的，因為當時失業，
    沒有工作沒有錢，印章是我去刻的」、「（關於『康先生』你如何向你哥哥說的
    ？）我說是我朋友，他不知道那印章是我偽刻的，他也不知道身分證是我撿到的
    ，我沒有跟他講，但『康先生』名字是他自己簽的，印章是我拿給我哥哥的」、
    「（你哥哥是否知道『康郡驊』的身分證是你撿到的，進而偽造？）他不知道，
    我說這是我朋友」等語（見本院卷第三十頁、第三十二頁、第五十三頁）。
  (二)而被告乙○○於原審審理時亦辯稱：「不是我刻的，我不知道這件事情，程跟我
    說是他的同事」、「我跟程說，你上次不是找你同事做保，我也請你同事幫我做
    保，原本我都一直幫程做保，所以我就找程幫我做保，順便也請程向他同事康（
    郡驊）要求幫我做保」、「（你們冒用康郡驊的簽名，是二人共同意思嗎？）不
    是，是程說他同事同意的」（見原審卷第一百六十頁、第一百六十一頁）；於本
    院訊問時亦辯稱：「是我弟弟先買的，後來我也想買，我缺一個保證人，我就說
    你順便幫我找一個保證人，他說好，我不知道就是假的，我不知道那身分證是撿
    到的，我弟弟說那是他同事」、「（『康先生』的名字是誰簽的？）是我簽的，
    因為我弟弟說他答應了作保，就把身分證、印章拿給我，說我自己簽就可以了，
    我當時要找保證人不會找不到，因為我弟弟辦過，我才說順便。我當時如果要詐
    欺，我頭期款不用付到七千多，我可以分到十二期，我只分六期」等語（見本院
    卷第二十八頁、第三十二頁）。
  (三)綜上可知，被告乙○○雖有於該繳款保證書及本票上書寫「康郡驊」之名字，然
    其確不知「康郡驊」之身份證是其弟甲○○所拾得，且因甲○○手中尚有該身份
    證及印章，客觀上本極易使人誤信其已獲得「康郡驊」之授權同意，況被告乙○
    ○基於兄弟情誼善意相信甲○○所言「康郡驊」為其同事，乃人之常情，自難以
    其將「康郡驊」之身分資料填載於上揭繳款保證書連帶保證人欄及空白本票發票
    人欄，並於該繳款保證書連帶保證人簽章欄、對保人簽章欄及本票發票人欄上以
    「康郡驊」之名義簽名後加蓋偽造之「康郡驊」名義之印章於其上，即遽認其與
    被告甲○○有偽造或詐欺之犯意聯絡及行為負擔，是被告乙○○辯稱不知「康郡
    驊」之身份證是其弟甲○○所拾得等語，堪予採信。
  (四)又就被告乙○○擔任其弟被告甲○○買賣契約保證人部分，本即無偽造之可言，
    亦無證據證明被告乙○○自始即知悉其弟有何不法之意圖，自難認渠等有何犯意
    聯絡或行為分擔，此外，復查無其他積極證據可資證明被告乙○○犯有詐欺、偽
    造文書或偽造有價證券等罪，亦無證據證明與其弟甲○○所涉之罪，有何犯意聯
    絡或行為分擔，被告乙○○就此部分公訴所指犯罪自屬不能證明，因公訴人認此
    部分之犯罪，與前揭有罪部分，有裁判上一罪關係，爰不另為無罪之諭知，亦附
    此敘明。
據上論斷，應依刑事訴訟法第三百六十九條第一項前段、第三百六十四條、第二百九
十九條第一項前段，動產擔保交易法第三十八條，刑法第十一條前段、第二條第一項
前段、第五十六條、第二百零一條第一項、第二百十六條、第二百十條、第三百三十
九條第一項、第五十五條、第四十一條第一項前段、第二百零五條、第二百十九條，
罰金罰鍰提高標準條例第一條前段、第二條，判決如主文。
本案經檢察官田炳麟到庭執行職務。
中      華      民      國    九十二    年      一      月     三十     日
                            臺灣高等法院刑事第十二庭
                                    審判長法  官  劉  景  星
                                          法  官  沈  宜  生
                                          法  官  陳  志  洋
右正本證明與原本無異。
如不服本判決應於收受送達後十日內向本院提出上訴書狀，其未敘述上訴之理由者並
得於提起上訴後十日內向本院補提理由書（均須按他造當事人之人數附繕本）。
                                          書記官  蔡  佩  珊
中      華      民      國    九十二    年      一      月     三十     日
附錄：本判決論罪科刑法條全文
刑法第二百零一條：
意圖供行使之用，而偽造、變造公債票，公司股票或其他有價證券者，處三年以上十
年以下有期徒刑，得併三千元以下罰金。
行使偽造、變造之公債票、公司股票或其他有價證券，或意圖供行使之用，而收集或
交付於人者，處一年以上七年以下有期徒刑，得併科三千元以下罰金。
刑法第二百十六條：
行使第二百十條至第二百十五條之文書者，依偽造、變造文書或登載不實事項或使登
載不實事項之規定處斷。
刑法第二百十條：
偽造、變造私文書，足以生損害於公眾或他人者，處五年以下有期徒刑。
刑法第三百三十九條：
意圖為自己或第三人不法之所有，以詐術使人將本人或第三人之物交付者，處五年以
下有期徒刑、拘役或科或併科一千元以下罰金。
以前項方法得財產上不法之利益或使第三人得之者，亦同。
前二項之未遂犯罰之。
動產擔保交易法第三十八條：
動產擔保交易之債務人，意圖不法之利益，將標的物遷移、出賣、出質、移轉、抵押
或為其他處分，致生損害於債權人者，處三年以下有期徒刑、拘役或科或併科六千元
以下之罰金。


司法院資訊處製作；財團法人民間司法改革基金會備份。
